en: Cosmetic condition: New; Opened-never used; Refurbished-certified; Refurbished-excellent; Refurbished-fair; Refurbished-good; Refurbished-very good; Other
el: Κατάσταση καλλυντικού προϊόντος: Νέο; Ανοιγμένο-δεν χρησιμοποιήθηκε ποτέ; Ανακατασκευασμένο-πιστοποιημένο; Ανακατασκευασμένο-σε άριστη κατάσταση; Ανακατασκευασμένο-σε αρκετά καλή κατάσταση; Ανακατασκευασμένο-σε καλή κατάσταση; Ανακατασκευασμένο-σε πολύ καλή κατάσταση; Άλλο
lt-LT: Kosmetinė būklė: Naujas; Atidarytas, bet nenaudotas; Restauruotas, sertifikuotas; Restauruotas, puikios būklės; Restauruotas, patenkinamos būklės; Restauruotas, geros būklės; Restauruotas, labai geros būklės; Kita
hu: Esztétikai állapot: Új; Kinyitva, sosem használt; Felújított, hitelesített; Felújított, kiváló; Felújított, megfelelő; Felújított, jó; Felújított, nagyon jó; Egyéb
nl: Cosmetische staat: Nieuw; Geopend-nooit gebruikt; Gerenoveerd-gecertificeerd; Gerenoveerd-uitstekend; Gerenoveerd-redelijk; Gerenoveerd-redelijk; Gerenoveerd-zeer goed; Andere
it: Condizioni estetiche: Nuovo; Aperto, mai usato; Ricondizionato-certificato; Ricondizionato-eccellente; Ricondizionato-discreto; Ricondizionato-buono; Ricondizionato-molto buono; Altro
cs: Stav použití: Nové; Otevřené – nikdy nepoužité; Repasované–certifikované; Repasované–výborný; Repasované–solidní; Repasované–dobrý; Repasované–velmi dobrý; Jiné
es: Estado estético: Nuevo; Abierto-nunca usado; Reacondicionado-certificado; Reacondicionado-excelente; Reacondicionado-regular; Reacondicionado-bueno; Reacondicionado-muy bueno; Otros
bg-BG: Козметично състояние: Нов; Отворен - никога не е използван; Реновиран - сертифициран; Реновиран - отличен; Ремонтиран - задоволителен; Ремонтиран - добър; Реновиран - много добър; Други
sv: Kosmetiskt skick: Ny; Öppnad-aldrig använd; Renoverad-certifierad; Renoverad-utmärkt; Renoverad-rättvis; Renoverad-bra; Renoverad-mycket bra; Övrigt
sk-SK: Kozmetický stav: Nový; Otvorený - nikdy nepoužitý; Renovovaný - certifikovaný; Renovovaný - výborný; Renovovaný - veľtrh; Renovovaný - dobrý; Renovovaný - veľmi dobrý; Iné
de: Äußerer Zustand: Neu; Geöffnet-nie benutzt; Generalüberholt-zertifiziert; Generalüberholt-ausgezeichnet; Generalüberholt-mittelmäßig; Generalüberholt-gut; Generalüberholt-sehr gut; Sonstiges
fr: Aspect visuel: Neuf; Ouvert-jamais utilisé; Certifié reconditionné; Remis à neuf-excellent; Remis à neuf-raisonnable; Remis à neuf-bien; Remis à neuf-très bien; Autre
th: สภาพเครื่องสำอาง: ใหม่; เปิดแล้ว-ไม่เคยใช้; ผ่านการซ่อมแซม-ได้รับการรับรอง; ผ่านการซ่อมแซม-ดีเยี่ยม; ผ่านการซ่อมแซม-พอใช้; ผ่านการซ่อมแซม-ดี; ผ่านการซ่อมแซม-ดีมาก; อื่นๆ
sl-SI: Kozmetično stanje: Novo; Odprto-nikoli uporabljeno; Prenovljeno-certificirano; Prenovljeno-odlično; Prenovljeno-v redu; Prenovljeno-dobro; Prenovljeno-zelo dobro; Drugo
pt-BR: Condição cosmética: Novo; Aberto - nunca usado; Remodelado - certificado; Remodelado - excelente; Remodelado - médio; Remodelado - bom; Remodelado - muito bom; Outro
hr-HR: Stanje vanjštine: Novo; Otvoreno – neupotrijebljeno; Obnovljeno – certificirano; Obnovljeno – odlično; Obnovljeno – uredno; Obnovljeno – dobro; Obnovljeno – vrlo dobro; Ostalo
ja: 外観状態: 新品; 開封済み-未使用; 再整備品-認定済み; 再整備品-エクセレント; 再整備品-フェア; 再整備品-グッド; 再整備品-ベリーグッド; その他
zh-CN: 外观状况: 新; 已打开-从未使用过; 已经过翻新认证; 翻新-优秀; 翻新-中等; 翻新-良好; 翻新-非常好; 其他
vi: Tình trạng mỹ phẩm: Mới; Đã mở – Chưa từng sử dụng; Tân trang lại – Được chứng nhận; Tân trang lại – Xuất sắc; Tân trang lại – Khá; Tân trang lại – Tốt; Tân trang lại – Rất tốt; Khác
tr: Dış Görünüm Durumu: Yeni; Açılmış - hiç kullanılmamış; Yenilenmiş - sertifikalı; Yenilenmiş - mükemmel; Yenilenmiş - orta; Yenilenmiş - iyi; Yenilenmiş - çok iyi; Diğer
ro-RO: Stare fizică: Nou; Deschis-nu a fost folosit niciodată; Recondiționat-certificat; Recondiționat-stare excelentă; Recondiționat-stare acceptabilă; Recondiționat-stare bună; Recondiționat-stare foarte bună; Altele
pt-PT: Estado cosmético: Novo; Aberto, nunca usado; Certificado e recondicionado; Excelente e recondicionado; Razoável e recondicionado; Bom e recondicionado; Muito bom e recondicionado; Outro
nb: Kosmetisk tilstand: Ny; Åpnet-aldri brukt; Oppusset-sertifisert; Oppusset-utmerket; Oppusset-grei; Oppusset-god; Oppusset-veldig god; Annet
ko: 외관 상태: 새 상품; 개봉 후 미사용; 리퍼비시-인증; 리퍼비시-우수; 리퍼비시-양호; 리퍼비시-좋음; 리퍼비시-매우 좋음; 기타
pl: Stan kosmetyku: Nowy; Otwarty - nigdy nie używany; Odnowiony - certyfikowany; Odnowiony - doskonały; Odnowiony - dostateczny; Odnowiony - dobry; Odnowiony - bardzo dobry; Inne
zh-TW: 外觀狀況: 新的; 已打開-從未使用過; 翻新認證; 翻新-優秀; 翻新-中等; 翻新-好; 翻新-非常好; 其他
ru: Внешнее состояние: Новый; Открыто, никогда не использовалось; Восстановлено, сертифицировано; Восстановлено, отличное состояние; Восстановлено, удовлетворительное состояние; Восстановлено, хорошее состояние; Восстановлено, очень хорошее состояние; Другое
fi: Kosmeettinen kunto: Uusi; Avattu-ei käytetty; Kunnostettu-sertifioitu; Kunnostettu-erinomainen; Kunnostettu - kohtalainen; Kunnostettu-hyvä; Kunnostettu-erittäin hyvä; Muu
da: Kosmetisk tilstand: Ny; Åbnet-aldrig brugt; Renoveret-certificeret; Renoveret-fremragende; Renoveret-rimelig; Renoveret-god; Renoveret-meget god; Andet